【裁判字號】    89,聲,179
【裁判日期】    900321
【裁判案由】    
【裁判全文】
臺灣苗栗地方法院民事裁定  八十九年度聲字第一七九號
    聲  請  人  甲○○
右抗告人因與新竹國際商業銀行股份有限公司間本院八十九年度簡上字第三一號請求
清償借款事件，聲請法官迴避，對於本院民國八十九年十一月二十三日第二審裁定提
起抗告，本院裁定如左：
抗告駁回。
抗告程序費用由抗告人負擔。
一、按對於簡易訴訟程序之第二審判決，其上訴利益逾第四百六十六條所定之額數者
    ，當事人僅得以其適用法規顯有錯誤為理由，逕向最高法院提起上訴。且須經原
    裁判法院許可，而該許可，以訴訟事件所涉及之法律見解具有原則上之重要性者
    為限。觀之民事訴訟法第四百三十六條之二第一項、第四百三十六條之三第一項
    及第二項規定自明。所謂適用法規顯有錯誤，係指原第二審判決就其取捨證據所
    確定之事實適用法規顯有錯誤而言，不包括認定事實錯誤之情形在內（最高法院
    八十二年度台上字第五四七號裁判意旨參照）。
二、本件抗告意旨略以：抗告人與新竹國際商業銀行股份有限公司間本院八十九年度
    簡上字第三一號請求清償借款上訴事件，本院法官高敏俐於民國八十九年九月五
    日行準備程序調查證據時，未依抗告人列舉之待證事項概要依序訊問證人，以還
    原事實真相，即宣告準備程序終結，經抗告人抗議後，於八十九年九月十九日續
    行準備程序時，又未依法調查證據，並拒絕收受證人吳坤梅之書面陳述，且證人
    陳述筆錄記載與書面陳述未盡相符，足認其執行職務有偏頗之虞，為此聲請法官
    高敏俐迴避，惟本院未加詳查，即認定抗告人所舉之迴避原因係個人主觀臆測，
    而認法官高敏俐指揮訴訟未有不當，而以八十九年聲字第一七九號裁定駁回抗告
    人之聲請，為此提出能即時調查之證據，以釋明本院法官高敏俐於行準備程序調
    查證據時，於客觀上足疑其執行職務有偏頗之虞，依法提起第三審抗告云云。
三、經查，本件依抗告人抗告書狀記載內容觀之，無非指摘本院法官高敏俐於前揭訴
    訟案件行準備程序調查證據時有何不當，及本院駁回抗告人聲請迴避之原裁定認
    定事實不當，而未具體說明該裁定有何適用法規顯有錯誤之情事，尤難謂其抗告
    涉及之法律見解具有原則上之重要性，則揆諸首揭規定，抗告人之抗告自不應許
    可，應予駁回。
四、依民事訴訟法第九十五條、第七十八條，裁定如主文。
中      華      民      國    九十      年      三      月    二十一    日
                                  臺灣苗栗地方法院民事庭
~B審判長法官  袁再興
~B法      官  林念祖
~B法      官  王萬金
右正本證明與原本無異。
如不服本裁定應於送達後十日內逕向最高法院提出抗告狀。
~B法院書記官  姚錫鈞
中      華      民      國    九十      年      三      月    二十一    日


司法院資訊處製作；財團法人民間司法改革基金會備份。
